【裁判字號】    97,交聲,3076
【裁判日期】    971128
【裁判案由】    違反道路交通管理處罰條例聲明異議
【裁判全文】
臺灣臺北地方法院交通事件裁定        97年度交聲字第3076號
原處分機關  臺北市交通事件裁決所
受處分人    甲○○
上列異議人因違反道路交通管理處罰條例案件，對於臺北市交通
事件裁決所民國97年11月14日所為之裁決處分（原處分案號：北
市裁罰字第裁22─1AD451392號）聲明異議，本院裁定如下：
    主  文
異議駁回。
    理  由
一、原處分機關臺北市交通事件裁決所以受處分人即異議人甲○
    ○於民國97年11月3日11時33分，因其所有之車號DTV-980號
    輕型機車，在臺北市○○區○○路28巷5號周邊劃有紅線路
    段停車，而為執行交通稽查任務人員以異議人有違反道路交
    通管理處罰條例第56條第1項第1款規定（在禁止臨時停車處
    所停車）之行為，予以拍照存證後逕行舉發。嗣異議人於舉
    發通知單上所載應到案日期前（97年12月15日前）向原處分
    機關提出申訴，經原處分機關認為無理由，乃依道路交通管
    理處罰條例第56條第1項第1款及違反道路交通管理事件統一
    裁罰基準表之規定，裁罰異議人新台幣（下同）600元罰鍰
    。
二、聲明異議意旨略以：受處分人停車地點所繪紅線距圍牆尚有
    70至80公分寬度，造成可停機車之陷井云云。
三、按汽車駕駛人停車時，在禁止臨時停車處所停車，處新臺幣
    600元以上1,200元以下罰鍰，道路交通管理處罰條例第56條
    第1項第1款定有明文。經查，本件受處分人於於97年11月3
    日11時33分，因其所有之車號DTV-980號輕型機車，在臺北
    市○○區○○路28巷5號周邊劃有紅線路段停車，而為執行
    交通稽查任務人員以異議人有違反道路交通管理處罰條例第
    56條第1項第1款規定之行為，予以拍照存證後逕行舉發等情
    ，為受處分人所不爭執，並有採證照片附卷可參。受處分人
    固以前開情詞為辯，惟按道路交通標誌標線號誌設置規則第
    149條第1項第5款規定：「紅實線：設於路側，用以禁止臨
    時停車」；第169條規定：「紅色禁止臨時停車標線，用以
    指示禁止臨時停車路段，以劃設於道路緣石正面或頂面為原
    則，無緣石之道路得標繪於路面上，標線禁止時間為24小時
    。」而依卷附舉發照片所示，異議人之上開輕型機車於舉發
    當時，確實停放在劃有紅實線之路側，是異議人違規停車之
    情事已甚為明確。雖受處分人主張紅線距路緣圍牆尚有70至
    80公分寬度，使人誤認可以停車云云，然查該路段之紅色禁
    停標線係合法列管，有臺北市停車管理工程處97年11月7日
    北市停管字第09736536200號函在卷可按，雖紅線距路緣圍
    牆尚有距離，惟該處既無緣石，是主管機關繪於道路上紅線
    ，即表該處不得禁止臨時停車，不因距路緣尚有距離而有異
    ，是受處分人所辯上情，並不足解免其違規之事實。從而，
    原處分機關依道路交通管理處罰條例第56條第1項第1款及違
    反道路交通管理事件統一裁罰基準表之規定，裁處受處分人
    罰鍰600元，於法自無不合，受處分人之異議為無理由，應
    予駁回。
四、據上論斷，應依道路交通管理處罰條例第87條第2項，道路
    交通案件處理辦法第19條，裁定如主文。
中    華    民    國    97    年    11    月     28    日
                  交通法庭法  官    廖紋妤
上正本證明與原本無異。
如不服本裁定，應於裁定送達後5日內向本院提出抗告狀。
                          書記官    林妙穗
中    華    民    國    97    年    11    月     28    日


司法院資訊處製作；財團法人民間司法改革基金會備份。
